臺灣高等法院高雄分院刑事裁定　　　　 96年度交抗字第142號
抗告人即
受處分人　甲○○
上列抗告人因違反道路交通管理處罰條例聲明異議案件，不服臺
灣高雄地方法院中華民國96年5月31日裁定（96年度交聲字第341
號），提起抗告，本院裁定如下：
    主  文
抗告駁回。
    理  由
一、本院審理結果，認原審裁定認事、用法，均無違誤應予維持
    ，除將原審裁定理由欄二、第7行「96年4月25日」，更正為
    「96年4月23日」外，其餘引用原審裁定（如附件）。
二、抗告意旨略以：抗告人即受處分人甲○○（原名方文輝）早
    已不居住在台中縣烏日鄉○○村○○○路300 號，監理機關
    卻故意向該址為送達，而抗告人多次向監理機關陳明現住地
    在高雄，監理機關卻向抗告人不能收受之地址送達，致使抗
    告人無法於期限內抗告，因而使抗告人無法領取駕駛執照駕
    駛聯結車謀生，為此提起抗告，請撤銷原裁定等語。
三、按送達由行政機關自行或交由郵政機關送達；又送達，不能
    依前二條規定為之者，得將文書寄存送達地之地方自治或警
    察機關，並作送達通知書兩份，一份黏貼於應受送達人住居
    所、事務所、營業所或其就業處所門首，另一份交由鄰居轉
    交或置於該送達處所信箱或其他適當位置，以為送達。前項
    情形，由郵政機關為送達者，得將文書寄存於送達地之郵政
    機關。寄存機關自收受寄存文書之日起，應保存三個月。行
    政程序法第68條第1項、第74條定有明文。
四、經查本件抗告人於95年9 月19日，向交通部公路總局高雄區
    監理所（下稱高雄區監理所）提出之違反道路交通管理事件
    陳述單，填載之住址即係「台中縣烏日鄉○○村○○○路30
    0 號」（見原審卷第9 頁），又抗告人戶籍地址自87年3 月
    9 日起迄今均設上址，此有抗告人之個人基本資料查詢結果
    在卷足佐（見本院卷第9 頁），則高雄區監理所將本件裁決
    書交由郵政機關按該址送達，並於95年10月11日因未獲會晤
    受處分人及其同居人或受僱人，而於同日改向烏日郵局為寄
    存送達等情，有高雄區監理所送達證書1 份在卷可稽（見原
    審卷第10頁），依據上開規定，上開送達應屬合法且已生效
    。本件抗告人遲至半年之後，始具狀向原審法院聲明異議自
    非合法。
五、綜上所述，原審因認抗告人於原審所提出之聲明異議不合法
    ，依據道路交通案件處理辦法第18條，裁定駁回抗告人於原
    審之聲明異議，經核於法尚無不合。抗告人仍執前詞提起抗
    告，並無理由，應予駁回。
據上論結，依道路交通案件處理辦法第26條，刑事訴訟法第412
條，裁定如主文。
中　　華　　民　　國　　96　　年　　8　　月　　6      日
                  刑事第一庭    審判長法  官  郭雅美
                                      法  官  莊崑山
                                      法  官  張意聰
以上正本證明與原本無異。
不得再抗告。
中　　華　　民　　國　　96　　年　　8　　月　　6      日
　　　　　　　　　　　　　　　　　　　書記官  呂素珍
附件：
臺灣高雄地方法院刑事裁定　　　　　　 96年度交聲字第341號
原處分機關　交通部公路總局高雄區監理所
異　議　人　甲○○
　　（原名：方文輝）
　　　　　　　　男　民國○○年○月○日生
　　　　　　　　身分證統一編號：Ｚ000000000號
　　　　　　　　住台中縣烏日鄉○○村○○○路300號
　　　　　　　　居高雄市○○○路147巷2號1樓
上列受處分人因聲明異議案件，對於交通部公路總局高雄區監理
所95年10月2 日所為之處分（原處分：公警局字（83）第000000
0 號），聲明異議，本院裁定如下：
    主  文
異議駁回。
    理  由
一、按受處分人不服第8 條主管機關所為之處罰，得於接到裁決
    之翌日起20日內，向管轄地方法院聲明異議，道路交通管理
    條例第87條第1 項定有明文。
二、本件交通部公路總局高雄區監理所於民國95年10月2 日所為
    裁決書，於95年10月11日向異議人即受處分人甲○○（原名
    ：方文輝）位於台中縣烏日鄉○○○路300 號之住所送達，
    因未獲會晤受處分人及其同居人或受僱人，因而於同日改向
    烏日郵局為寄存送達等情，有交通部公路總局高雄區監理所
    送達證書1 份在卷可稽，是上開裁決書已於95年10月22日發
    生送達效力。異議人遲至96年4 月25日始向本院聲明異議，
    有異議人所提聲明異議狀首頁本院收狀章戳存卷可按，已逾
    20日期間，其異議不適法，應予駁回。
據上論斷，應依道路交通案件處理法第18條，裁定如主文。
中　　華　　民　　國　　96　　年　　5 　　月　　31　　日
                  交通法庭  法　官  葉啟洲
以上正本證明與原本無異。
如不服本裁定應於送達後5日內向本院提出抗告狀。
中　　華　　民　　國　　96　　年　　6 　　月　　1 　　日
                            書記官  蔡語珊
